Eduardo Rodríguez Orozco

Ingeniero Electrónico

C. Diecinueve 435 B, Centro • Ensenada, 22810 • 646-150-18-71 • edroor@yahoo.com.mx

Objetivos profesionales

Ofrecer mi experiencia en el análisis y desarrollo de proyectos, capacitarme constantemente, buscar oportunidades desafiantes donde pueda aplicar mis sólidos conocimientos, para contribuir al desarrollo de soluciones innovadoras y ser parte de un equipo que impulse la vanguardia tecnológica.



Experiencia

Técnico Instalador de estaciones Fotovoltaicas en IGSolar (10 de enero del 2022-actual): dimensionamiento, pruebas e instalación de sistemas fotovoltaicos autónomos (aislados) e interconectados a la red eléctrica de CFE.

Docente Instituto Tecnológico de Ensenada agosto 2018-actual.

Docente Universidad Autónoma de Baja California. 2011-2013

Técnico Industrial electrónico en Navico (marzo 2006-septiembre 2006): Reparación de unidades GPS y Sonares.

Técnico electrónico en telecomunicaciones, mantenimiento preventivo y correctivo de estaciones de radio AM y FM, para diferentes cadenas de radio en Sonora, 2004-2005.

Formación Académica

UABC, Ensenada, B.C., 2017

 Doctorado en Ciencias, enfocado en programación de sistemas embebidos, Número Cedula: 13309858

UABC, Ensenada, B.C, 2009

Maestría en Ingeniería, enfocado en programación en sistemas dinámicos, Número Cedula: 6835399

ITESCA, Cd. Obregón, Sonora, 2005

 Licenciatura en ingeniería electrónica, especialista en sistemas de comunicaciones, Número Cedula: 4659253

▼ Desarrollo tecnológico

Desarrollo de un Sistema Embebido de Visión Foveada Estereoscópica de Tiempo Real para un Robot Humanoide. Proyecto financiado por el Tecnológico nacional de México. 2021.

Artículos y Congresos

2021 **Congreso y revista**. "Preliminary design and experimental tests of a real-time stereoscopic foveated vision system. *XXIII Robotics Mexican Congress (ComRob)*. IEEE.

2019 **Revista**. Implementing a Chaotic Cryptosystem by Performing Parallel Computing on Embedded Systems with Multiprocessors. Entropy.

2019 **Revista**. Implementing a chaotic cryptosystem in a 64-bit embedded system by using multiple-precision arithmetic. Nonlinear Dynamics.

2018 Revista. FPGA-based chaotic cryptosystem by using voice recognition as access key. Electronics.

▼ Clases Impartidas

Licenciatura

- -Fundamentos de Investigación -Ecuaciones Diferenciales
- -Métodos Numéricos -Probabilidad y Estadística descriptiva
- -Arquitectura de computadoras -Conmutación y Enrutamiento en redes de datos.

Maestría

- -Análisis y Procesamiento de Imágenes -Diseño de Sistemas Incrustados
- -Fundamentos de Mecatrónica.

▼ Capacidades

Sistemas operativos: Windows, Linux (Arch, Opensuse, Debian, Ubunto).

Paquetería de oficina: OpenOffice y Microsoft Office.

Programas de cálculo y simulación numérica: MatLab/Simulink, Octave.

Microcontroladores: Raspberry, PIC y ATmega.

Programas para microcontroladores: PICC, MPLAB y Arduino. **Programas para elaboración de circuitos impresos**: Proteus.

Programas para editar documentos en LATEX: GNU Texmacs, Texmaker y Overleaf.

Lenguajes de programación: C, C++, G (LabView), python, VHDL, Verilog, bash y ensamblador.

▼ Pasatiempos

-Yoga principiante –Caminatas -Música -Video Juegos -Anime

▼ Idiomas

Español Nativo-Hablado y escrito. Inglés Intermedio-Hablado y escrito.

▼ Sobre mi

Trabajo en equipo, autodidacta, resilente, actualización permanente, disponibilidad para viajar, honesto y responsable.